【裁判字號】    90,台非,319
【裁判日期】    900920
【裁判案由】    違反毒品危害防制條例等罪定執行刑
【裁判全文】
最高法院刑事判決                                  九十年度台非字第三一九號
    上  訴  人  最高法院檢察署檢察總長
    被      告  甲○○
右上訴人因被告違反毒品危害防制條例等罪案件，對於台灣桃園地方法院中華民國九
十年五月二十二日定執行刑之確定裁定（九十年度聲字第一五一一號），認為違法，
提起非常上訴，本院判決如左：
    主  文
原裁定撤銷。
檢察官之聲請駁回。
    理  由
非常上訴理由稱：「按對於判決確定之各罪，已經裁定其應執行之刑者，如又重複裁
定其應執行之刑，自係違反一事不再理之原則，即屬違背法令，對於後裁定，得提起
非常上訴，貴院六十八年台非字第五○號著有判例。經查本件被告甲○○因違反毒品
危害防制條例及竊盜罪，分別經台灣桃園地方法院以八十八年度桃簡字第七一三號及
八十九年度易字第七五六號判處有期徒刑五月及七月，確定後，由台灣桃園地方法院
於民國九十年四月十二日以九十年度聲字第一一八八號裁定，定其應執行有期徒刑拾
壹月確定在案，有該案卷宗可稽。乃原審不察，竟依台灣桃園地方法院檢察署檢察官
之聲請，再於九十年五月二十二日以九十年度聲字第一五一一號裁定將上開已定執行
之二罪，重複合併定其應執行刑為有期徒刑拾月，自屬違反一事不再理之原則，應屬
違背法令。案經確定，爰依刑事訴訟法第四百四十一條、第四百四十三條提起非常上
訴，以資糾正。」等語。
本院按對於判決確定之各罪，已經裁定其應執行之刑者，如又重複裁定其應執行之刑
，自係違反一事不再理之原則，即屬違背法令。且此項定執行刑之裁定，具有實體判
決之效力，對於後裁定，得提起非常上訴。本件被告甲○○所犯違反毒品危害防制條
例及竊盜罪，分別經台灣桃園地方法院判處有期徒刑五月 (八十八年度桃簡字第七一
三號 )及七月 (八十九年度易字第七五六號 )，並經台灣桃園地方法院於九十年四月
十二日以九十年度聲字第一一八八號裁定，定應執行有期徒刑拾壹月確定後，該法院
疏未注意，復於九十年五月二十二日再以九十年度聲字第一五一一號裁定，定應執行
刑拾月，揆諸首揭說明，自屬違反一事不再理之原則，顯屬違背法令。案經確定，非
常上訴意旨執以指摘，洵有理由。應由本院將原裁定撤銷，駁回檢察官向原法院求定
應執行刑之聲請，以資糾正。
據上論結，應依刑事訴訟法第四百四十七條第一項第一款，判決如主文。
中      華      民      國     九十     年      九      月     二十     日
                              最高法院刑事第十庭
                                  審判長法官  陳  炳  煌
                                        法官  陳  正  庸
                                        法官  吳  信  銘
                                        法官  徐  文  亮
                                        法官  林  永  茂
      右正本證明與原本無異
                                              書  記  官
中      華      民      國     九十     年      九      月    二十六    日


司法院資訊處製作；財團法人民間司法改革基金會備份。
